臺灣臺南地方法院刑事附帶民事訴訟判決
111年度附民字第64號
原     告    陳乃瑛
被     告    林夏吟

上列被告因洗錢防制法等案件（本院111年度金訴字第33號），
經原告提起附帶民事訴訟，請求損害賠償，本院於民國111年3月
29日辯論終結，判決如下：
    主  文
被告應給付原告新臺幣肆拾壹萬玖仟元，及自民國一百一十一年
一月二十七日起至清償日止，按週年利率百分之五計算之利息。
本判決得假執行。
    事實及理由
一、原告起訴主張：被告提供其女兒陳貞雅之郵政帳戶予詐欺集
    團成員「I God I trust」使用，並擔任取款車手，分別於
    民國110年7月16日、同年月21日，依指示領取原告受騙匯入
    上開帳戶之新臺幣（下同）9萬9000元、32萬元（合計41萬9
    000元），再購買比特幣存入詐欺集團指定之地址，因此涉
    嫌詐欺取財、洗錢等罪，業據檢察官提起公訴在案（臺灣臺
    南地方檢察署110年度偵字第17902號)，爰依侵權行為之法
    律關係，提起本件刑事附帶民事訴訟，請求損害賠償。並聲
    明：
  ⑴被告應給付原告41萬9000元，及自起訴狀繕本送達翌日起至
    清償日止，按年利率5％計算之利息。
  ⑵前項判決請准供擔保宣告假執行。
  ⑶訴訟費用由被告負擔。 　　
二、被告答辯：我現在沒錢，「I God I trust」說他回台灣會
    把錢還給被害人，叫我不用賠等語。並聲明：原告之訴駁回
    。
三、本院得心證之理由
（一）按附帶民事訴訟之判決，應以刑事訴訟判決所認定之事實
      為據；就刑事訴訟所調查之證據，視為就民事訴訟亦經調
      查，刑事訴訟法第500條前段、第499條第1項分別定有明
      文。查：原告主張之事實，業經本院111年度金訴字第33
      號刑事判決認定事證明確，認被告共同犯刑法第339條第1
      項詐欺取財罪、洗錢防制法第14條第1項洗錢罪，依想像
      競合犯規定，從重論以洗錢罪，判處被告有期徒刑6月、
      併科罰金1萬元在案，是堪信原告之主張為真實。
（二）民法第184條第1項前段、第185條第1項分別規定「因故意
      或過失，不法侵害他人之權利者，負損害賠償責任。」、
      「數人共同不法侵害他人之權利者，連帶負損害賠償責任
      。不能知其中孰為加害人者，亦同。」本件原告主張因被
      告參與詐欺取財及洗錢犯罪，致其受有匯款合計41萬9000
      元之損害一情，堪信為真實，已如前述，是原告依侵權行
      為之法律關係，請求被告賠償財產上損害41萬9000元，即
      屬有據。
（三）又給付無確定期限者，債務人於債權人得請求給付時，經
      其催告而未為給付，自受催告時起，負遲延責任。其經債
      權人起訴而送達訴狀，或依督促程序送達支付命令，或為
      其他相類之行為者，與催告有同一之效力；遲延之債務，
      以支付金錢為標的者，債權人得請求依法定利率計算之遲
      延利息；應付利息之債務，其利率未經約定，亦無法律可
      據者，週年利率為5％，民法第229條第2項、第233條第1項
      前段、第203條分別定有明文。本件為侵權行為損害賠償
      之債，自屬給付無確定期限，且係以支付金錢為標的，則
      依民法第229條第2項規定，被告自應給付原告自起訴狀繕
      本送達翌日即111年1月27日起至清償日止，按週年利率5％
      計算之利息。
四、綜上所述，原告依侵權行為之法律關係，請求被告給付41萬
    9000元，及自111年1月27日起至清償日止，按週年利率5％計
    算之利息，為有理由，應予准許。
五、本件所命給付金額未逾50萬元，爰依刑事訴訟法第491條第1
    0款準用民事訴訟法第389條第1項第5款規定，依職權宣告假
    執行。原告聲請願供擔保為假執行，核無必要。
六、本件係刑事附帶民事訴訟事件，依刑事訴訟法第505條第2項
    之規定，免納裁判費用，且本件復無其他訴訟費用，爰不諭
    知訴訟費用之負擔。
七、據上論結，本件原告之訴為有理由，依刑事訴訟法第502條
    第2項、第491條第10款，民事訴訟法第389條第1項第5款，
    判決如主文。
中　　華　　民　　國　　111 　年　　4 　　月　　19　　日
　　　　　　　　　刑事第十一庭  審判長法　官　陳淑勤
　　　　　　　　　　　　　　　　      法　官　張郁昇
　　　　　　　　　　　　　　　　　　　法　官　周宛瑩 
以上正本證明與原本無異。
部分如不服本判決應於收受送達後20日內向本院提出上訴書狀（
均須按他造當事人之人數附繕本）。
本判決非對於刑事訴訟之判決有上訴時不得上訴。
      　　　　　　　　　　　　　　　　書記官　李諾櫻
中　　華　　民　　國　　111 　年　　4 　　月　　19　　日